【裁判字號】    97,交聲,549
【裁判日期】    980211
【裁判案由】    違反道路交通管理處罰條例聲明異議
【裁判全文】
臺灣新竹地方法院交通事件裁定         97年度交聲字第549號
移送  機關  交通部公路總局新竹區監理所
異  議  人
即受處分人  甲○○
上列異議人即受處分人因違反道路交通管理處罰條例案件，對於
交通部公路總局新竹區監理所民國97年11月3日竹監自字第裁00
-000000000號裁決處分聲明異議，本院裁定如下：
    主   文
異議駁回。
    理  由
一、按汽車不依限期參加定期檢驗或臨時檢驗者，處汽車所有人
    新臺幣（下同）900元以上1,800元以下罰鍰；逾期1個月以
    上者並吊扣其牌照，至檢驗合格後發還，逾期6個月以上者
    ，註銷其牌照。道路交通管理處罰條例第17條第1項定有明
    文。
二、原處分意旨略以：異議人即受處分人甲○○（下稱異議人）
    所有車號JY-0683號自用小客車應於民國97年3月9日前、後1
    個月參加定期檢驗，已載明於行車執照上，隨照通知，因未
    依限期到檢，經新竹區監理所於97年11月3日舉發「不依限
    期參加定期檢驗」之違規，依道路交通管理處罰條例第17條
    第1項及違反道路交通管理事件統一裁罰基準表之規定，處
    罰鍰1,400元整，並註銷牌照等語。
三、聲明異議意旨略以：本件係因異議人以其所有車輛向當舖典
    押借款，然於97年4月間因無工作無法支付利息，該車即遭
    當舖業者收押而無法送驗，援此異議請求撤銷原處分等語。
四、經查：按自用小客車（包含營業小客車）未滿5年者免予定
    期檢驗，5年以上未滿10年者，每年至少檢驗1次，10年以上
    者每年至少檢驗2次。汽車所有人應於指定日期前後1個月內
    持行車執照向公路監理機關申請檢驗，道路交通安全規則第
    44條第1項訂有明文。異議人所有之車號JY-0683號自用小客
    車本應於97年3月9日前、後1個月參加定期檢驗，已載明於
    行車執照上，隨照通知，異議人為領有駕駛執照之人，對前
    開規定及定期檢驗時間均應知之甚稔。至異議人雖辯稱上開
    車輛於97年4月間遭當舖業者收押後，即為當舖業者所占有
    至今尚未返還，致使異議人之車輛無法於指定日期參加定期
    檢驗云云。惟查，依異議人所附資料中，並無法確認是否有
    遭當舖業者收押車輛一事，且另依上開車輛之汽車車籍資料
    所示，異議人於97年12月3日仍為該車之所有人，縱異議人
    其所有系爭車輛因典當借款而遭他人移轉占有，惟於債權屆
    至而質權人實行質權之前，異議人仍為該車輛之所有人，自
    有義務遵循前開規定遵期送驗，殊不得據以與他人之民事糾
    紛為由而規避責任。故本件舉發自屬合法有據，異議人前開
    所辯，洵非足採。
五、綜上所述，異議人所有之上開車輛，確有不依限期參加定期
    檢驗之違規行為，從而，原處分機關依前揭道路交通管理處
    罰條例第17條第1項及違反道路交通管理事件統一裁罰基準
    表之規定，逕行裁罰異議人1,400元，並註銷牌照，經核尚
    稱允當，異議人指摘原處分不當，為無理由，應予駁回。
六、依道路交通案件處理辦法第19條前段，裁定如主文。
中    華    民    國    98    年     2    月    11    日
                  交通法庭  法  官  羅惠雯
以上正本證明與原本無異。
如不服本裁定，應於裁定送達後5日內向本院提出抗告狀。
中    華    民    國    98    年     2    月    11    日
                            書記官  周育瑜


司法院資訊處製作；財團法人民間司法改革基金會備份。
